最高法院刑事判決　　　　　　　　　　　　　　　　八十七年度台上字第一九四號
　　上　訴　人　甲○○○
右上訴人因偽造文書案件，不服台灣高等法院高雄分院中華民國八十六年十一月二十
日第二審判決（八十六年度上訴字第一九二五號，起訴案號：台灣高雄地方法院檢察
署八十六年度偵緝字第五三八號），提起上訴，本院判決如左：
    主  文
上訴駁回。
    理  由
按刑事訴訟法第三百七十七條規定，上訴於第三審法院，非以判決違背法令為理由，
不得為之。是提起第三審上訴，應以原判決違背法令為理由，係屬法定要件。如果上
訴理由狀並未依據卷內訴訟資料，具體指摘原判決不適用何種法則或如何適用不當，
即應認其上訴為違背法律上之程式，予以駁回。本件原判決認定上訴人甲○○○有其
事實欄所載之犯行，維持第一審依想像競合犯及牽連犯從一重論處上訴人連續行使偽
造私文書，足以生損害於他人罪刑之判決，駁回上訴人在第二審之上訴，已依上訴人
之自白，及告訴人林施秋月、劉林金菊之指訴，卷附之會單、本票等卷證資料，明
其所憑之證據及認定之理由。上訴意旨略謂：刑法上之偽造文書罪，須足以生損害於
公眾或他人為成立要件，上訴人冒用活會會員名義偽造標單標取會款行為，僅有使人
陷於錯誤之欺妄行為，雖具有偽造之形式，實質上並無生損害之虞，原判決依連續行
使偽造私文書罪論處，顯有不適用法則或適用不當之違誤云云。惟查本院為法律審，
應以原判決所確認之事實為基礎，據以判斷原判決是否違背法令，此觀之刑事訴訟法
第三百九十四條第一項前段之規定自明。原判決既已確認上訴人冒用活會會員林蔡金
鳳、韓王碧月、黃文祥、張天度、「賢仔」等五人名義，基於概括犯意，先後偽造上
開活會會員名義之標單，持以冒名得標多次，足生損害於被冒標之林蔡金鳳等人，繼
而逐月向會員詐取會款等情，因認上訴人之偽造標單復持以行使之行為，足以生損害
於他人，犯有刑法第二百十六條、第二百十條、第二百二十條之行使偽造準私文書罪
及第三百三十九條第一項之詐欺取財罪，依想像競合犯及牽連犯應從一重依行使偽造
準私文書罪論處，從形式上審查，顯無上訴意旨所謂不適用法則或適用法則不當之違
法情事，自難認其上訴係以原判決違背法令為理由，有違法律上之程式，應予駁回。
本件既應從程序上為駁回上訴之判決，上訴人提出戶籍謄本、診斷證明書及和解筆錄
影本等，請求本院從輕量處並宣告緩刑，自無從斟酌，附此明。
據上論結，應依刑事訴訟法第三百九十五條前段，判決如主文。
中      華      民      國    八十七    年      一      月     十六     日
                              最高法院刑事第二庭
                                  審判長法官  施  文  仁
                                        法官  陳  炳  煌
                                        法官  張  淳  淙
                                        法官  洪  文  章
                                        法官  林  錦  芳
      右正本證明與原本無異
                                              書  記  官
中      華      民      國    八十七    年      一      月      二十    日
